臺灣高雄地方法院民事裁定　九十三年度簡聲抗字第五號
　　抗　告　人　乙○○
　　相　對　人　甲○○
右當事人間聲請停止強制執行事件，抗告人對於中華民國九十三年二月十二日本院高
雄簡易庭九十三年度雄聲字第七號裁定提起抗告，本院裁定如左：
    主      文
抗告駁回。
抗告程序費用由抗告人負擔。
    理      由
一、本件抗告人即聲請人向原審聲請裁定停止台灣屏東地方法院九十二年度執字第六
    八九六號強制執行事件，經原審裁定准許抗告人供擔保新台幣（下同）二十萬元
    後，於本院九十二年度雄補字第一三四號再審之訴事件判決確定前，應暫予停止
    執行。
二、抗告意旨略稱：依強制執行法第十六條規定，債務人提起異議之訴時，執行法院
    得指示其另行起訴，由執行法院撤銷強制執行，又同法第十八條規定，依聲請定
    相當擔保係其中條件之一，本事件已因執行異議，另行起訴在案，法院應依必要
    情形停止強制執行，無須提供擔保，且相對人請求給付二十萬元及所提起訴訟之
    理由，均於法無據，亦據抗告人於再審理由中敘明，是抗告人無須提供擔保金二
    十萬元等語。
三、按「有回復原狀之聲請，或提起再審或異議之訴，或對於和解為繼續審判之請求
    ，或提起宣告調解無效之訴、撤銷調解之訴，或對於許可強制執行之裁定提起抗
    告時，法院因必要情形或依聲請定相當並確實之擔保，得為停止強制執行之裁定
    。」強制執行法第十八條第二項定有明文。依此規定，於強制執行程序開始後，
    如當事人已提起再審之訴，則法院於認有必要，得依職權不命供擔保，或命供擔
    保，或依聲請定相當並確實之擔保，而為停止執行之裁定。
四、經查：抗告人主張已對台灣屏東地方法院九十二年度執字第六八九六號強制執行
    事件，提起再審之訴等情，業據抗告人提出聲請狀在卷可參，並據原審調閱本院
    九十二年度雄補字第一三四號再審之訴卷宗查核無訛，參照前揭說明，本院自得
    依強制執行法第十八條第二項規定裁定相當並確實之擔保，而停止前開執行事件
    之強制執行程序。茲抗告人雖以前揭情詞置辯，惟抗告人所引強制執行法第十六
    條之規定係針對債務人或第三人提起異議之訴時，執行法院之處理方式，與本件
    係抗告人提起再審之訴請求受訴法院裁定停止執行之情況不同，抗告人依該法條
    遽為提起抗告即有所誤。又強制執行法第十八條有關停止執行之規定，依前開說
    明，係在法院認有必要時，得依職權不命供擔保，或命供擔保，或依聲請定相當
    並確實之擔保，而為裁定，並非在當事人提起再審之訴時，法院即應停止強制執
    行，且無須命供擔保，而本件相對人係執確定之終局判決聲請強制執行，若不命
    抗告人提供相當之擔保即准許抗告人聲請停止強制執行程序，則將來若抗告人再
    審之訴敗訴確定，必將損及相對人之權益。從而，原審審酌再審之訴之訴訟標的
    及再審理由、相對人與抗告人因停止執行或不停止執行所分別可能受有之損害數
    額，因而裁定准許抗告人以二十萬元供擔保後得暫予停止強制執行，核無違誤，
    抗告意旨猶執前詞指摘原裁定不當，求予廢棄，為無理由，應予駁回。
五、據上論結，本件抗告為無理由，依強制執行法第三十條之一、民事訴訟法第四百
    三十六條之一第三項、第四百九十五條之一第一項、第四百四十九條第一項、第
    九十五條、第七十八條，裁定如主文。
中　　　華　　　民　　　國　　九十三　　年　　　三　　　月　　　五　　　日
    　　　　　　　　　　　　　　     臺灣高雄地方法院民事第二庭
~B審判長法官　楊富強
~B法　　　官　曾淑娟
~B法　　　官　楊國祥
正本係照原本作成。
本件不得再抗告。
中　　　華　　　民　　　國　　九十三　　年　　　三　　　月　　　五　　　日
~B法院書記官　光聰
